臺灣高等法院臺中分院刑事裁定　
111年度聲字第973號

聲  請  人  臺灣高等檢察署臺中檢察分署檢察官     
受  刑  人  葉如竹



上列聲請人因受刑人數罪併罰有二裁判以上，聲請定其應執行之
刑（聲請案號：111年度執聲字第421號），本院裁定如下：
    主  文
甲○○因犯如附表所示各罪所處之刑，應執行有期徒刑柒年拾月。
    理  由
一、聲請意旨略以：上列受刑人甲○○（下稱受刑人）因強制猥褻
    等數罪，先後經判決確定如附表，應依刑法第53條、第51條
    第5款規定，定其應執行之刑。爰依刑事訴訟法第477條第1
    項聲請裁定等語。
二、按數罪併罰，有二裁判以上者，依第51條之規定，定其應執
    行之刑；又數罪併罰，分別宣告其罪之刑，如宣告多數有期
    徒刑者，於各刑中之最長期以上，各刑合併之刑期以下，定
    其刑期，但不得逾30年。刑法第53條、刑法第51條第5款分
    別定有明文。另按數罪併罰之定應執行之刑，係出於刑罰經
    濟與責罰相當之考量，並非予以犯罪行為人或受刑人不當之
    利益，為一種特別的量刑過程，相較於刑法第57條所定科刑
    時應審酌之事項係對一般犯罪行為之裁量，為定應執行刑之
    宣告，乃對犯罪行為人本身及所犯各罪之總檢視，除應考量
    行為人所犯數罪反應出之人格特性，並應權衡審酌行為人之
    責任與整體刑法目的及相關刑事政策，在量刑權之法律拘束
    性原則下，依刑法第51條第5款之規定，採限制加重原則，
    以宣告各刑中之最長期為下限，各刑合併之刑期為上限，但
    最長不得逾30年，資為量刑自由裁量權之外部性界限，並應
    受法秩序理念規範之比例原則、平等原則、責罰相當原則、
    重複評價禁止原則等自由裁量權之內部抽象價值要求界限之
    支配，以使輕重得宜，罰當其責，俾符合法律授與裁量權之
    目的，以區別數罪併罰與單純數罪之不同，兼顧刑罰衡平原
    則（最高法院100年度台抗字第440號裁定意旨參照）。
三、經查，本件受刑人所犯如附表所示各罪，經本院及最高法院
    分別判處如附表所示之刑，而受刑人所犯如附表編號1至2所
    示各罪，前經本院以109年度上訴字第820號刑事判決合併定
    應執行刑為有期徒刑7年4月確定等情，有前揭判決書及臺灣
    高等法院被告前案紀錄表在卷可稽。上開刑事裁判所定應執
    行之刑，雖將因本院所為之本件定應執行刑裁定而當然失效
    ，惟揆諸前揭說明，經本院審核相關案卷，認檢察官聲請為
    正當，並考量自由裁量之範圍應受法律性內部界限之拘束及
    不利益變更禁止原則，避免本件定應執行刑後反較定應執行
    刑之前更不利於受刑人，爰參酌原確定判決之定執行刑情形
    ，並衡酌受刑人所犯如附表編號1至2所示各罪均為貪污治罪
    條例之罪，犯罪時間為於108年2月4日至108年7月23日，另
    於108年2月4日犯強制猥褻罪，及其手段、動機、目的、3罪
    間之關係，並衡以前揭所述之比例原則、責罰相當原則等自
    由裁量權之內部性界限等情，而為整體評價後，合併定其應
    執行之刑如主文所示。
四、又依最高法院刑事大法庭110年度台抗大字第489號裁定意旨
    ，「定應執行刑，不僅攸關國家刑罰權之行使，於受刑人之
    權益亦有重大影響，除顯無必要或有急迫情形外，法院於裁
    定前，允宜予受刑人以言詞、書面或其他適當方式陳述意見
    之機會，程序保障更加周全。」，本院於111年4月26日函詢
    受刑人對本件定應執行刑案件有無意見欲表達，並告以文到
    5日內具狀陳述意見，該函文於111年4月28日合法送達至受
    刑人所在之臺中監獄，嗣受刑人出具表示無意見之陳述意見
    調查表到院，是依最高法院上開裁定意旨，本院已給予受刑
    人表示意見之機會，附此敘明。
五、據上論結，爰依刑事訴訟法第477條第1項，刑法第53條、第
    51條第5款，裁定如主文。
中　　華　　民　　國　　111 　年　　5 　　月　 　6　　日
            刑事第十一庭　審判長法　官　張  意  聰
                                法　官　陳  慧  珊
                                法　官　田  德  煙
以上正本證明與原本無異。
如不服本裁定，得於收受送達後五日內向本院提出抗告書狀（須
附繕本）。因疫情而遲誤不變期間，得向法院聲請回復原狀。

                                書記官  陳  志  德
　　　　　　　　　　　　　　　　
中　　華　　民　　國　　111 　年　　5 　　月　　6 　　日
受刑人甲○○定應執行刑案件一覽表
編號  1 2 3 罪名  貪污治罪條例 貪污治罪條例 強制猥褻 宣告刑  有期徒刑5年1月 有期徒刑5年3月 有期徒刑10月 犯罪日期  108年2月4日至108年5月3日 108年5月29日至108年7月23日 108年2月4日 偵查(自訴)機關 年度案號  南投地檢108年度偵字第3417、4788號 南投地檢108年度偵字第3417、4788號 南投地檢108年度偵字第5321號 最後事實審 法院 中高分院 中高分院 中高分院  案號 109年度上訴字第820號  109年度上訴字第820號 110年度侵上訴字第56號  判決日期 110年8月31日 110年8月31日 110年11月2日  確定 判決 法院 最高法院 最高法院 最高法院  案號 110年度台上字第6246號  110年度台上字第6246號 111年度台上字第990號  判決 確定日期 111年2月17日 111年2月17日 111年3月16日 是否為得易科罰金之案件  否 否 否 備註  南投地檢111年度執字第452號 南投地檢111年度執字第452號 南投地檢111年度執字第1552號   編號1、2經判決定應執行刑為有期徒刑7年4月